【裁判字號】    92,訴,1866
【裁判日期】    920828
【裁判案由】    偽造文書等
【裁判全文】
臺灣高雄地方法院刑事判決                        九十二年度訴字第一八六六號
    公  訴  人  臺灣高雄地方法院檢察署檢察官
    被      告  丙○○
右列被告因偽造文書等案件，經檢察官提起公訴（九十二年度偵字第八五六八號），
本院判決如左：
    主  文
丙○○行使偽造信用卡，處有期徒刑伍月，如易科罰金，以參佰元折算壹日，緩刑貳
年。
扣案之偽造世華聯合商業銀行之卡號為0000000000000000號信用卡
壹枚沒收。
    事  實
一、丙○○明知持信用卡至特約商店簽帳消費，係由發卡銀行先行墊付消費款項，再
    由信用卡持用人依約清償，且明知民國九十二年四月九日，自由時報六十版借貸
    綜合資訊分類廣告所刊登「專辦現金卡、信用卡、各類貸款、00000000
    00」之廣告，係屬出售偽造信用卡之人所刊登，竟基於行使偽造信用卡、行使
    偽造私文書及意圖為自己不法所有之犯意，依該廣告上所載之電話號碼與姓名年
    籍不詳之成年男子聯絡後，以新台幣（下同）八千元之代價，於同年四月十二日
    ，向該名男子以匯款郵寄方式，購得偽造世華聯合商業銀行之卡號為00000
    00000000000號信用卡一枚備用。嗣於同年四月十八日十一時許，丙
    ○○即持該枚偽造之信用卡，至高雄市○○區○○路三五六號家樂福大賣場欲刷
    卡消費，並於進入該大賣場前，先行於該枚偽造之信用卡背面偽簽上自己之姓名
    「丙○○」而偽造私文書後，隨即進入該大賣場選購ＨＥＬＬＯ  ＫＩＴＴＹ護
    唇膏、曼秀雷敦水份潤唇膏各一條、白蘭氏雞精三箱、七星牌香菸五條、阿Ｑ紅
    燒牛肉麵三碗、金莎巧克力一盒、紅桃黃妃ＣＤ一片、江蕙精選一片、蜜妮深層
    卸妝棉一盒、約翰走路黑牌酒二瓶、滿滿蔥燒牛肉麵六碗、蒟蒻小椰果一盒、生
    活泡沫綠茶一箱等共計七千三百五十四元之物品，並於收銀台結帳時出示上開偽
    卡，偽為真正持卡人欲刷卡消費，致使該大賣場之結帳人員誤以為係真正持卡人
    之消費，而對之提供刷卡消費之服務，足以生損害於家樂福大賣場及銀行對信用
    卡授信控管之正確性，適因上開偽造之信用卡無法通過電腦徵信系統，致未簽署
    簽帳單消費，且經該收銀人員向中國信託商業銀行查詢，得悉丙○○所持以行使
之信用卡係偽卡後，旋即報警當場查獲而未得逞，並扣得該枚偽造之信用卡。
二、案經家樂福大賣場訴由高雄市政府警察局三民第一分局移送臺灣高雄地方法院檢
    察署檢察官偵查起訴。
    理  由
一、右揭事實，業據被告丙○○於警偵訊及本院審理時坦認不諱，核與被害人家樂福
    大賣場之代理人乙○○於警訊時指述之情節相符，並經證人即中國信託風險管理
    科辦事員甲○○於警訊中證述上開信用卡一枚確屬偽造等語明確，及中國信託商
    業銀行信用卡處授信控管部風險管理科簡便行文表、世華聯合商業銀行函、自由
    時報廣告版各一紙在卷可稽，此外復有上開偽造之信用卡一枚扣案可資佐憑，應
    認被告自白核與事實相符，事證明確，被告犯行堪予認定。
二、按信用卡背面簽名條簽名，單純自形式上觀察，即足以表示信用卡之簽名者於信
    用卡有效之期限內有權使用該信用卡之辨識及證明，性質上亦屬刑法第二百十條
    之私文書。本件被告丙○○於購得上開偽造信用卡後，於該等偽造信用卡背面空
    白簽名條偽簽自己姓名，並進而出示該等偽造信用卡，向特約商店人員欲刷卡購
    物，因無法通過電腦徵信系統致未能刷卡簽帳消費而未得逞，是核其行為係犯刑
    法第二百零一條之一第二項之行使偽造信用卡、同法第二百十六條、第二百十條
    之行使偽造私文書罪。被告偽造私文書之低度行為為其後行使之高度行為所吸收
    ，又其意圖供行使之用而收受偽造信用卡之低度行為，亦應為行使偽造信用卡之
    高度行為所吸收，均不另論罪。再被告同時行使偽造信用卡及偽造信用卡背面簽
    名條之偽造私文書行為，係以一行使行為同時觸犯數罪名，為想像競合犯，應從
    一重之行使偽造信用卡罪處斷，公訴人認係犯刑法第二百十六條、第二百二十條
    第一項、第二百十條之行使偽造私文書罪，尚有未洽，惟起訴之基本社會事實既
    屬同一，本院自應併予審究，並依法變更其起訴法條；又以偽造信用卡作為付款
    工具消費之行使行為，無非意在藉此詐得免於給付簽帳金額之利益，當然含有詐
    欺之本質，無庸再論以詐欺罪，公訴人認被告另成立詐欺取財未遂罪，容有誤會
    ，及被告行使上開偽卡時，即因無法通過電腦徵信系統致未能簽帳消費等情，已
    如前述，是被告並無在簽帳單上簽署，而未該當行使偽造準私文書罪之犯行至明
    ，是就此二部分本應為無罪之諭知，惟公訴人認與前開論罪科刑部分各有牽連犯
    之裁判上一罪關係，爰不另為無罪之諭知，併此敘明。爰審酌被告為貪圖私利，
    竟恣意購買偽造之信用卡刷卡消費，嚴重危害信用卡交易之安全性，兼衡被告犯
    罪之動機、目的、手段、所生危害及犯罪後坦承犯行，態度良好等一切情狀，量
    處如主文所示之刑，併諭知易科罰金折算之標準，以示懲戒。末查被告未有犯罪
    前科，素行尚佳，有臺灣高等法院被告全國前案紀錄表及臺灣高雄地方法院檢察
    署刑案資料查註紀錄表各一份在卷可稽，其因一時失慮，偶罹刑典，經此偵審程
    序及科刑之宣告後，應知警惕而無再犯之虞，本院因認暫不執行其刑為適當，併
    予宣告緩刑二年，以啟自新。扣案之世華聯合商業銀行之卡號為0000000
    000000000號信用卡一枚，為偽造之信用卡，爰依刑法第二百零五條規
    定，不問屬於犯人與否，沒收之。
據上論斷，應依刑事訴訟法第二百九十九條第一項前段、第三百條，刑法第二百零一
條之一第二項、第二百十六條、第二百十條、第五十五條、第二百零五條，罰金罰鍰
提高標準條例第一條前段、第二條，判決如主文。
本案經檢察官陳永章到庭執行職務。
中      華      民      國    九十二    年      八      月    二十八    日
                                  臺灣高雄地方法院刑事第二庭
                                      法    官  柯彩燕
右正本證明與原本無異。
如不服本判決，應於判決送達後十日內，向本院提出上訴狀。
                                書記官    楊真芬
中    華    民    國      九十二      年      九      月      一      日
附錄本案論罪科刑法條全文：
刑法第二百零一條之一：
意圖供行使之用，而偽造、變造信用卡、金融卡、儲值卡或其他相類作為簽帳、提款
、轉帳或支付工具之電磁紀錄物者，處一年以上七年以下有期徒刑，得併科三萬元以
下罰金。
行使前項偽造、變造之信用卡、金融卡、儲值卡或其他相類作為簽帳、提款、轉帳或
支付工具之電磁紀錄物，或意圖供行使之用，而收受或交付於人者，處五年以下有期
徒刑，得併科三萬元以下罰金。
刑法第二百十條：
偽造、變造私文書，足以生損害於公眾或他人者，處五年以下有期徒刑。
刑法第二百十六條：
行使第二百十條至第二百十五條之文書者，依偽造、變造文書或登載不實事項或使登
載不實事項之規定處斷。


司法院資訊處製作；財團法人民間司法改革基金會備份。
